【裁判字號】    92,易,8
【裁判日期】    921209
【裁判案由】    竊盜
【裁判全文】
臺灣苗栗地方法院刑事判決                              九十二年度易字第八號
    公  訴  人  臺灣苗栗地方法院檢察署檢察官
    被      告  丙○○  男  二.
右列被告因竊盜案件，經檢察官提起公訴（九十一年度偵字第四二０六號）及移送併
辦（九十二年度偵字第一二一二號），經本院合議庭裁定適用簡式審判程序，判決如
左：
    主  文
丙○○共同連續帶兇器、毀壞門扇、踰越牆垣竊盜，累犯，處有期徒刑貳年。扣案
之螺絲起子壹支沒收。
    事  實
一、丙○○有竊盜、贓物及違反麻醉藥品管理條例等多項前科，於民國八十九年間又
    因犯竊盜罪，經本院於九十年五月七日判處有期徒刑一年八月確定，並送監執行
    ，迄九十一年八月二日執行完畢（構成累犯）。竟不知悔改，與甲○○（已另予
    判決）基於共同意圖為自己不法所有之概括犯意聯絡，於九十一年十月二十五日
    下午二時十五分許，共同攜帶客觀上對人之生命、身體、安全具有危險性，可供
    凶器使用之螺絲起子一支（移送併辦書誤繕為「六角扳手」），先以翻牆方式，
    踰越台中縣后里鄉○○村○○路八十二之八號之圍牆，再以前揭螺絲起子敲破後
    門鋁門窗之玻璃，伸手入內打開門鎖後侵入該住宅（毀損及無故侵入住宅部分均
    未據告訴），竊取丁○○所有之電腦一台、金項鍊一條及洋酒二瓶得手後，二人
    將電腦、金項鍊等物予以典當現金並花費殆盡，洋酒亦經飲用後將空瓶丟棄。嗣
    於同年月二十七日下午三時三十分許，二人續承前揭概括犯意，攜帶相同之兇器
    螺絲起子一支，至乙○○位於苗栗縣公館鄉福星村八鄰二六七之二六號住處，趁
    無人在家，扭開該住宅後門門鎖侵入（無故侵入住宅部分未據告訴），並持上開
    螺絲起子破壞該住處二樓抽屜後（毀損部分未據告訴），竊取乙○○所有之郵局
    儲金簿二本、提款卡一張、現金新台幣二千元、戒指十三只、手環一只、玉佩二
    只、皮包五個、金鎖片一片等物得手。因乙○○適時返家發現並呼叫鄰人協助，
    始於同日下午四時許，經鄰人合力在福星村二六七號前逮捕甲○○；同日下午四
    時十分許，在福星村三鄰芋頭田中逮捕丙○○，並即報警處理（右開竊得物品均
    己發還乙○○）。
二、案經苗栗縣警察局苗栗分局報告臺灣苗栗地方法院檢察署檢察官偵查起訴及移送
    併辦。
    理  由
一、右開事實，業據被告丙○○於審理中坦承不諱，經核與同案被告甲○○於偵、審
    中之供述內容一致，復核與被害人丁○○、乙○○警訊中指訴失竊情節相符。而
    被告丙○○與同案被告甲○○二人，侵入台中縣后里鄉○○村○○路八十二之八
    號住宅時，所遺留於該住宅後門鋁門窗玻璃上之指紋一枚，經送請內政部警政署
    刑事警察局鑑定結果，確認為被告丙○○所有之指紋，亦有該局九十一年十一月
    四日刑紋字第０九一０三０一一一六號鑑驗書一紙附卷可稽。此外，復有贓物認
    領保管單二紙、螺絲起子一支扣案可憑，堪證被告丙○○前揭審理中之自白與事
    實相符。本件事證明確，被告丙○○犯行洵堪認定。
二、按刑法第三百二十一條第一項第三款之「帶兇器」，其兇器之種類並無限制，
    凡客觀上足以對人之生命、身體、安全構成威脅者均屬之。且只需行竊時有帶
    此種具有危險性之兇器已足，並不以帶之初即有行凶之意圖為必要，最高法院
    七十九年台上字第五二五三號判例可資參照。而螺絲起子為金屬材質，堅硬沉重
    ，尖端銳利，客觀上對人之生命、身體、安全具有危險性，可供為兇器使用；次
    按圍牆係屬牆垣；鋁門窗上之玻璃，為門扇之一部，被告丙○○與同案被告甲○○二人帶螺絲起子，毀壞門扇上之玻璃、踰越圍牆以竊盜，核被告丙○○所為
    ，係犯刑法第三百二十一條第一項第二款、第三款之罪。被告丙○○與同案被告
    甲○○二人間，有共同之犯意聯絡與行為分擔，均為共同正犯。被告丙○○先後
    二次竊盜行為，時間緊接，所犯罪名之基本構成要件相同，顯係基於概括犯意為
    之，為連續犯，應依刑法第五十六條規定，論以其中情節較重之帶兇器、毀壞
    門扇、越牆垣竊盜罪，並加重其刑。又被告丙○○於八十九年間因犯竊盜罪，經
    本院於九十年五月七日判處有期徒刑一年八月確定，經送監執行，迄九十一年八
    月二日執行完畢一節，有台灣苗栗地方法院檢察署刑案資料查註紀錄表在卷可稽
    ，其受有期徒刑執行完畢後，五年以內再犯本件有期徒刑以上之罪，為累犯，應
    依刑法第四十七條規定遞加重其刑。被告丙○○於九十一年十月二十五日之竊盜
    犯行雖未據起訴，經核與起訴之事實有連續犯之裁判上一罪關係，自為起訴效力
    所及，且經檢察官移送併辦，本院自應依法審理，附此敘明。茲審酌被告丙○○
    素行不佳，年青力壯而不知上進，竟一再行竊，危害社會甚鉅，惟犯後尚能坦承
    犯行、態度良好等一切情狀，量處如主文所示之刑，以示懲儆。扣案之螺絲起子
    一支，為被告二人所有，供被告二人共同犯罪使用之物，業據被告二人於偵審中
    供明在卷，爰依刑法第三十八條第一項第二款規定沒收。
據上論斷，應依刑事訴訟法第二百七十三條之一第一項、第二百九十九條第一項前段
，刑法第二十八條、第五十六條、第三百二十一條第一項第二款、第三款、第四十七
條、第三十八條第一項第二款，判決如主文。
本案經檢察官廖啟村到庭執行職務。
中      華      民      國    九十二    年     十二     月      九      日
                                臺灣苗栗地方法院刑事第二庭
                                      法  官    楊  台  清
右正本證明與原本無異。
本判決不得上訴。
                                      書記官    李  達  成
中      華      民      國    九十二    年     十二     月      九      日
附錄本判決論罪科刑法條：
刑法第三百二十一條第一項第二款、第三款
犯竊盜罪而有左列情形之一者，處六月以上、五年以下有期徒刑：
二  毀越門扇、牆垣或其他安全設備而犯之者。
三  攜帶兇器而犯之者。


司法院資訊處製作；財團法人民間司法改革基金會備份。
